臺灣雲林地方法院刑事判決　　　　　　　 93年度易字第372號
公　訴　人　臺灣雲林地方法院檢察署檢察官
被　　　告　午○○　男　28歲.
　　　　　　　　　　　押）
上列被告因竊盜案件，經檢察官提起公訴（93年度偵字第3932號
），及當庭擴張犯罪事實（93年度偵字第4134號、第4310號、第
4311號、94年度偵字第179號、第289號、第550號、第1114號、
第1314號），由本院合議庭裁定以簡式審判程序審理，本院判決
如下：
    主  文
午○○連續攜帶兇器、毀壞安全設備竊盜，累犯，處有期徒刑貳
年貳月。
扣案之鑰匙貳支、美工刀壹把、十字型螺絲起子壹支、一字型螺
絲起子貳支、玻璃切割刀壹把、鉗子壹把、六角扳手壹支、手提
包壹個、手電筒貳支、塑膠手套拾雙均沒收。
    事實及理由
一、構成犯罪事實：
    午○○於92年間因違反槍砲彈藥刀械管制條例案件，經法院
    判處有期徒刑6月確定，並於93年2月13日易科罰金執行完畢
    。詎其不知悔改，仍基於意圖為自己不法所有之概括犯意，
    連續於下列時、地，為下列之竊盜行為：
  (一)與郭瑞斌（所涉竊盜罪部分，由檢察官另案偵辦）共同基於
    意圖為自己不法所有之概括犯意聯絡，連續於：
  1.93年4月18日0時30分許，由午○○駕駛車號QT-6111號自用
    小客車搭載郭瑞斌，至雲林縣林內鄉九芎村長興12號癸○○
    得手後，午○○乃於93年4月18日15時許，將上開亮鳥以新
    台幣（下同）1,500元之價格，變賣予雲林縣斗六市○○○
    路○段79號「美香動物鳥園」之老闆林厚言（所涉贓物罪部
    分，由檢察官另案偵辦），至於佳玲鳥則由午○○藏放在雲
    林縣莿桐鄉六合村10鄰新興8號住處飼養。嗣於93年5月11日
    12時30分許，為警循線查獲。
  2.93年9月間某日，午○○與郭瑞斌共同至雲林縣斗六市○○
    路773號辛○○所有之檳榔攤，徒手損壞檳榔攤後門入內（
    毀損部分未據告訴），竊取辛○○所有之香菸20條、飲料12
    箱。
  (二)93年10月1日13時30分許，午○○至雲林縣虎尾鎮○○里路
    墘25之1號己○○住處，持客觀上足供兇器使用之一字型螺
    絲起子1支，割破後門附設之鋁門紗窗，伸手入內拉開門閂
   ，並打開後門，侵入住宅內（侵入住宅部分未據告訴），竊
    取己○○所有放置在客廳辦公桌上之115元，得手尚未離去
    之際，為己○○發現報警，午○○乘機逃逸。嗣為警於93年
    10 月1日13時50分許，在雲林縣虎尾鎮○○里○○○○路惠來
    段附近逮捕。
  (三)93年10月12日23時許（併辦意旨書誤載為同日21時許），午
    ○○在雲林縣斗六市○○路527號前，以自備鑰匙1支，竊取
    未○○所有車牌號碼5M-8491號自用小貨車1輛，供己代步使
    用，並作為行竊之交通工具。
  (四)93年10月13日21時許，午○○與江志宏（所涉竊盜罪部分，
    由檢察官另案提起公訴），共同基於意圖為自己不法所有之
    犯意聯絡，一同駕駛車牌號碼5M-8491號自用小貨車，至雲
    林縣莿桐鄉○○村○○路11號之「雲林縣農田水利會油車試
    驗室」，先由午○○攀爬上該處屋頂，並掀開烤漆鐵皮侵入
    該室後，開啟大門令江志宏入內，2人隨即徒手竊取雲林縣
    農田水利會所有之CANON廠牌影印機1台、HONDA廠牌發電機1
    台、ROBIN廠牌發電機2台、電冰箱1台、鑽心管1組、電腦主
    機1台、電子磅1台、電子天平1台、影印機碳粉2組、椅子1
    把及摩擦器1台。得手後，2人復駕駛上開貨車載運上開贓物
    ，至雲林縣斗六市○○街27號，欲將上開贓物變賣予陳盈佳
    （所涉贓物罪部分，由檢察官另案偵辦），惟午○○、江志
    宏正與陳盈佳洽談上開贓物變賣價格事宜，尚未談妥之際，
    即為警循線在上址查獲，並扣得上開物品（均已發還雲林縣
    農田水利會）。
  (五)93年10月23日5時許，午○○至雲林縣斗六市鎮○里○○街
    599 巷口前，趁無人注意之際，以自備鑰匙1支，竊取戊○
    ○所管領使用之車牌號碼SE-3133號自用小貨車1輛，供己代
    步使用，並作為行竊之交通工具。
  (六)93年10月26日2時50時許，午○○駕駛SE-3133號自用小貨車
    ，至雲林縣虎尾鎮○○里○○路72號子○住處，持其所有之
    手提包1個，內裝足供兇器使用之美工刀1把、十字型螺絲起
    子1支、一字型螺絲起子2支、玻璃切割刀1把、鉗子1把、六
    角扳手1支；及手電筒2支、塑膠手套10雙，隨即以一字型螺
    絲起子將該住處前門玻璃打破（毀損部分未據告訴），惟因
    前門另有一道自動鎖無法進入，遂改由後門侵入該住宅內，
    而午○○正欲著手行竊時，為子○發現報警，嗣為警在該處
    廁所內逮捕，並扣得其所有供竊取車牌號碼SE-3133號自用
    小貨車之鑰匙1支；及供竊盜使用之美工刀1把、十字型螺絲
    起子1支、一字型螺絲起子2支、玻璃切割刀1把、鉗子1把、
    六角扳手1支、手提包1個、手電筒2支、塑膠手套10雙。
  (七)93年11月29日4時許，午○○至雲林縣斗六市○○路與立德
    街口，以自備鑰匙1支，竊取丑○○所有車牌號碼C5-8743號
    自用小貨車1輛，供己代步使用。嗣於93年12月29日23時20
    分許，駕駛上開貨車行經雲林縣虎尾鎮惠來國小旁產業道路
    時，為警當場攔檢盤查，始查悉上情，並扣得其所有供竊盜
    使用之鑰匙1支。
  (八)93年11月底某日17時許，午○○至雲林縣斗六市○○里○○
    ○路25號巳○○住處，以不詳方式毀壞上開住處鐵窗，踰越
    窗戶侵入屋內，竊取巳○○所有之電視機1台、黑膽石石頭1
    個，天然木頭1個、飲水機1台、石頭茶盤1個、相思鳥1隻。
  (九)93年12月3日6時30分許，午○○至雲林縣斗六市○○○路18
    號雜貨店，踰越窗戶侵入店內，竊取寅○○所有之洋菸10條
    、國產菸10條、散裝菸50條、高粱酒11瓶。嗣因午○○不慎
    將所有皮包1只（內有午○○
    開之雜貨店旁，而為警循線查獲，並扣得上開皮包1只。
  (十)93年12月6日20時許，午○○至雲林縣虎尾鎮頂溪里竹圍31
    號豬舍內，徒手竊取丁○○所有之豬隻11隻。
  (十一)93年12月12日凌晨某時，午○○至雲林縣虎尾鎮惠來里3之
    10號「昶大衛浴有限公司」，徒手打開公司之門入內，竊取
    辰○○所有之空氣壓縮機1台、電焊機1台、電動切斷機1台
    、電鑽1支、圓鋸機1支及ＣＤ收錄音機1台。
  (十二)93年12月中旬某日，午○○至雲林縣斗六市○○里○○段社
    口小段農田農舍之倉庫，踰越窗戶侵入倉庫內，徒手竊取壬
    ○○所有之電視機1台、鋁梯2座、金屬鐵門框2組、落地窗
    紗門4片。
  (十三)94年1月9日凌晨某時，午○○至雲林縣元長鄉○○村○○路
    39之1號「元長鄉托兒所」，持所有足供兇器使用之鐵鎚1支
    ，毀壞該托兒所門鎖侵入所內（毀損部分未據告訴），徒手
    竊取元長鄉托兒所所有之電視機1台、電腦1台、VCD1台、電
    子琴1台、CD音響1台、現金4,800元。
  (十四)94年1月上旬某日9時許，午○○先至雲林縣虎尾鎮穎川里頂
    湳294號2室套房，以石頭敲破窗戶，隨即踰越窗戶侵入室內
    ，徒手竊取申○○所有之高爾夫球桿1支、立鏡1面、手電筒
    1支後，接續至上址3室套房內，竊取卯○○所有之電視機1
    台、及電視機盒1個。得手後，午○○乃將上開贓物攜至雲
    林縣莿桐鄉○○路175巷15弄37號鍾坤良住處，交由鍾坤良
    收受（所涉贓物罪部分，由檢察官另案偵辦）。嗣於94年2
    月5日，經警至鍾坤良上開住處搜索，並當場扣得上開物品
    （均已發還申○○、卯○○），始查悉上情。
  (十五)94年1月24日23時許，午○○在雲林縣斗南鎮○○○路59 號
    「山櫻花汽車旅館」內，趁退房離開之際，竊取該汽車旅館
    所有之浴巾3條、毛巾2條及皮脫鞋2雙。嗣因前犯竊盜罪經
    本院發佈通緝，為警於94年1月25日14時許，在雲林縣莿桐
    鄉六合村10鄰新興8號緝獲，而查悉上情。
二、認定犯罪事實所憑之證據及理由：
  (一)犯罪事實(一)1.、2.部分：
  1.被告於警詢、本院審理中之自白。
  2.共同被告郭瑞斌於警詢中之供詞。
  3.告訴人癸○○於警詢中之指訴。
  4.告訴人辛○○於警詢中之指訴。
  5.證人林厚言於警詢中之證詞。
  6.贓物認領保管收據1紙。
  7.照片7幀。
  8.上開2.至7.證據，足以佐證被告上開自白與事實相符。
  (二)犯罪事實(二)部分：
  1.被告於警詢、偵查、本院審理中之自白。
  2.告訴人己○○於警詢中之供詞。
  3.贓物認領保管單1紙。
  4.照片4幀。
  5.扣案之一字型螺絲起子1支。
  6.本院之勘驗筆錄1份。
  7.上開2.至6.證據，足以佐證被告上開自白與事實相符。
  (三)犯罪事實(三)部分：
  1.被告於警詢、本院審理中之自白。
  2.被害人未○○於警詢中之陳述。
  3.雲林縣警察局刑警隊贓物領據1紙。
  4.雲林縣警察局車輛尋獲電腦輸入單1紙。
  5.上開2.至4.證據，足以佐證被告上開自白與事實相符。
  (四)犯罪事實(四)部分：
  1.被告於警詢、偵查、本院審理中之自白。
  2.共同被告江志宏於警詢、偵查中之供詞。
  3.證人庚○○於警詢中之證述。
  4.證人陳盈佳於警詢、偵查中之證述。
  5.雲林縣警察局刑警隊贓物領據1紙。。
  6.照片15幀。
  7.上開2.至6.證據，足以佐證被告上開自白與事實相符。。
  (五)犯罪事實(五)部分：
  1.被告於警詢、偵查、本院審理中之自白。
  2.被害人林國禎於警詢中之陳述。
  3.贓物認領保管單1紙。
  4.照片1幀。
  5.扣案之鑰匙1支。
  6.上開2.至5.證據，足以佐證被告上開自白與事實相符。
  (六)犯罪事實(六)部分：
  1.被告於警詢、偵查、本院審理中之自白。
  2.被害人子○於警詢中之陳述。
  3.照片2幀。
  4.扣案之美工刀1把、十字型螺絲起子1支、一字型螺絲起子2
    支、玻璃切割刀1把、鉗子1把、六角扳手1支、手提包1個、
    手電筒2支、塑膠手套10雙。
  5.本院勘驗筆錄1份。
  6.上開2.至5.證據，足以佐證被告上開自白與事實相符。
  (七)犯罪事實(七)部分：
  1.被告於警詢、偵查、本院審理中之自白。
  2.被害人丑○○於警詢中之陳述。
  3.贓物認領保管單1紙。
  4.照片3幀。
  5.車輛竊盜車牌失竊資料個別查詢報表-查詢車輛認可資料。
  6.扣案之鑰匙1支。
  7.上開2.至6.證據，足以佐證被告上開自白與事實相符。。
  (八)犯罪事實(八)部分：
  1.被告於警詢、本院審理中之自白。
  2.告訴人巳○○於警詢中之指訴。
  3.照片1幀。
  4.上開2.至3.證據，足以佐證被告上開自白與事實相符。
  (九)犯罪事實(九)部分：
  1.被告於警詢、本院審理中之自白。
  2.告訴人寅○○於警詢中之指訴。
  3.照片4幀。
  4.上開2.至3.證據，足以佐證被告上開自白與事實相符。
  (十)犯罪事實(十)部分：
  1.被告於警詢、偵查、本院審理中之自白。
  2.被害人丁○○於警詢中之陳述。
  3.照片2幀。
  4.上開2.至3.證據，足以佐證被告上開自白與事實相符。
  (十一)犯罪事實(十一)部分：
  1.被告於警詢、偵查、本院審理中之自白。
  2.被害人辰○○於警詢中之陳述。
  3.照片1幀。
  4.上開2.至3.證據，足以佐證被告上開自白與事實相符。
  (十二)犯罪事實(十二)部分：
  1.被告於警詢、偵查、本院審理中之自白。
  2.告訴人壬○○於警詢中之指訴。
  3.照片1幀。
  4.上開2.至3.證據，足以佐證被告上開自白與事實相符。
  (十三)犯罪事實(十三)部分：
  1.被告於警詢、偵查、本院審理中之自白。
  2.被害人甲○○於警詢中之陳述。
  3.照片1幀。
  4.上開2.至3.證據，足以佐證被告上開自白與事實相符。
  (十四)犯罪事實(十四)部分：
  1.被告於警詢、偵查、本院審理中之自白。
  2.告訴人申○○於警詢中之指訴。
  3.告訴人卯○○於警詢中之指訴。
  4.贓物認領保管單2紙。
  5.照片3幀。
  6.上開2.至5.證據，足以佐證被告上開自白與事實相符。
  (十五)犯罪事實(十五)部分：
  1.被告於警詢、偵查、本院審理中之自白。
  2.被害人乙○○於警詢中之陳述。
  3.贓物認領保管單2紙。
  4.上開2.至3.證據，足以佐證被告上開自白與事實相符。
三、論罪科刑之理由：
  (一)按攜帶兇器竊盜，祇須行竊時攜帶具有危險性之兇器為已足
    ，並不以攜帶之初有行兇之意圖為必要（最高法院62年台上
    字第2489號判例要旨參照）。查本件扣案之一字型螺絲起子
    1支全長約24公分，前端係鐵製長15公分，握柄為塑膠製長5
    公分，業經本院當庭勘驗屬實，該螺絲起子質地堅硬，屬客
    觀上對人身具有危險性之物，足以充當為兇器；另被告供犯
    罪事實(十三)使用之鐵鎚1支，雖未扣案，然鐵鎚係屬鐵製品，
    且被告亦於本院當庭比劃該鐵鎚全長約30公分，則該鐵鎚自
    足以充當兇器使用。次按住宅之門窗，為安全設備之一（最
    高法院51年度台上字第105號判決要旨參照）。又裝置於鋁
    門上之紗窗，已成為鋁門之一部分，除足以防止蚊蠅進入外
    ，亦兼有防止宵小入侵之防閑作用，自應屬安全設備。故被
    告午○○所為，犯罪事實(一)1.2.、(三)、(四)、(五)、(七)、(九)、(十)
    、(十一)、(十二)、(十五)部分，係犯刑法第320條第1項之普通竊盜罪；
    犯罪事實(二)部分，係犯刑法第321條第1項第3款、第2款之攜
    帶兇器、毀壞安全設備竊盜罪；犯罪事實(六)部分，係犯刑法
    第321條第2項、第1項第3款、第1款之攜帶兇器、於夜間侵
    入住宅竊盜未遂罪；犯罪事實(八)部分係犯刑法第321條第1項
    第2款毀越安全設備罪；犯罪事實(十三)部分，係犯刑法第321條
    第1項第3款攜帶兇器竊盜罪；犯罪事實(十四)部分，係犯刑法第
    321條第1項第2款毀越安全設備竊盜罪。而公訴人認犯罪事
    實(二)部分，尚應論以踰越安全設備竊盜罪，容有未洽。又公
    訴人就犯罪事實(六)部分，雖未論以被告攜帶兇器竊盜未遂罪
    ，然該犯罪事實已提及被告持螺絲起子行竊，故此部分事實
    為起訴效力所及，本院自應併予審究。另公訴人就犯罪事實
    (八)、(十三)、(十四)部分，雖分別未敘及被告毀越安全設備、攜帶兇
    器、毀越安全設備之犯行，然此部分事實為起訴效力所及，
    本院自應併予審究。另公訴人就犯罪事實(十三)部分，認應論以
    刑法320條第1項普通竊盜罪，尚有未洽，惟起訴事實相同，
    爰依法變更起訴法條。至於偵查檢察官認犯罪事實(一)2.、(十一)
    部分，被告應以刑法第321條第1項第1款論處，惟刑法第321
    條第1項第1款所稱住宅係指人類日常住居生活之場所；同款
    所謂有人居住之建築物，只需事實上有人住居，至住居之原
    因為何，人數多寡，為時久暫，則非所問，亦不以被竊之時
    適有人在內，更不以每房每室均有人居住為必要，只需有人
    於特定房室內居住，藉以監護看守該建築物整體者，即克當
    之，反之，即非屬該款所稱住宅或有人居住之建築物。本件
    上開檳榔攤非屬住宅或有人居住之建築物；而昶大衛浴有限
    公司，並非住宅，且依卷內證據亦未顯示有人居住藉以監護
    看守該公司，則被告於夜間侵入上開處所，尚難以刑法第32
    1條第1項第1款於夜間侵入住宅或有人居住之建築物罪論處
    ，而此部分業經到庭檢察官更正為刑法第320條第1項普通竊
    盜罪，本院自勿庸再變更起訴法條，併此敘明。
  (二)被告與郭瑞斌間就犯罪事實(一)1.2.部分；被告與江志宏間就
    犯罪事實(四)，分別具有犯意聯絡及行為分擔，為共同正犯。
  (三)被告先後多次竊盜犯行，時間緊接，觸犯基本犯罪構成要件
    相同之罪名，顯係基於概括犯意為之，為連續犯，依刑法第
    56條規定，應從一重論以攜帶兇器、毀壞安全設備竊盜既遂
    罪，並加重其刑。
  (四)被告於92年間因違反槍砲彈藥刀械管制條例案件，經法院判
    處有期徒刑6月確定，並於93年2月13日易科罰金執行完畢，
    此有臺灣高等法院被告前案紀錄表1份在卷可參，其於5年內
    再犯本件有期徒刑以上之罪，應依刑法第47條規定為累犯，
    並遞加重其刑。
  (五)審酌被告有違反槍砲彈藥刀械管制條例之犯罪前科，有上開
    紀錄表可參，素行尚非相當良好，其雖僅國中畢業，智識程
    度不高，但年輕力壯、四肢健全，不思勤勉向上，以學得一
    技之長，賺取所需，反圖不勞而獲，多次竊取他人財物，影
    響社會安寧秩序，且未賠償被害人所受損害，惟考量被告於
    犯罪後均坦承犯行，態度良好等一切情狀，量處如主文第1
    項所示之刑。
  (六)扣案之鑰匙2支、美工刀1把、十字型螺絲起子1支、一字型
    螺絲起子2支、玻璃切割刀1把、鉗子1把、六角扳手1支、手
    提包1個、手電筒2支、塑膠手套10雙，均為被告所有，分別
    供被告實施犯罪事實(二)、(五)、(六)、(七)所用之物，業經被告於
    本院供述明確，爰依刑法第38條第1項第2款宣告沒收。至於
    被告用以實施犯罪事實(十三)使用之鐵鎚1支並未扣案，該鐵鎚
    雖為被告所有，然被告於本院供述業已丟棄，復無其他證據
    足證該鐵鎚仍然存在，應認已滅失，爰不宣告沒收。
  (七)至於扣案之筆記本2本、鐵剪3支、大型一字螺絲起子1支、
    榔頭1支、手套2雙、鐵鉗1支、佛珠28只，雖為被告所有，
    惟被告否認係供竊盜所用，此經被告於本院供述明確，且警
    方係在被告住處扣得上開物品，復無其他積極證據足證上開
    物品，係供被告竊盜使用之物，爰不予宣告沒收。另扣案之
    皮包1只（內有午○○
    其日常生活所用之物，亦不宣告沒收，併此敘明。
四、適用之法律：
  (一)程序法方面：依刑事訴訟法第299條第1項前段、第300條。
  (二)實體法方面：刑法第56條、第321條第1項第2款、第3款、第
    47條、第38條第1項第2款，罰金罰鍰提高標準條例第1條前
    段。
本案經檢察官丙○○到庭執行職務。
中　　華　　民　　國　　94　　年　　4 　　月　　19　　日
                  刑事第三庭    法  官　蘇　錦　秀
以上正本證明與原本無異。
如不服本判決，應於判決送達後10日內，向本院提出上訴狀。（
須附繕本）
                                書記官　李　雅　怡
中　　華　　民　　國　　94　　年　　4 　　月　　19　　日
【附錄本案論罪科刑法條】
《刑法第321條第1項》
犯竊盜罪而有左列情形之一者，處6六月以上5年以下有期徒刑：
一、於夜間侵入住宅或有人居住之建築物、船艦，或隱匿其內而犯之者。
二、毀越門扇、牆垣或其他安全設備而犯之者。
三、攜帶兇器而犯之者。
四、結夥三人以上而犯之者。
五、乘火災、水災或其他災害之際而犯之者。
六、在車站或埠頭而犯之者。
